# 求助陈版主，确认递延的疑问。

提问人：liuweisheng 时间：2021-03-16 13:33:11
A公司 20 年应纳税所得额为负数， 20 年确认坏账的递延所得税，未弥补亏损是否必须确认递延，还是可以不确认。谢谢版主解惑。

回答人：chenyiwei
此问题已讨论过多次。当存在未弥补亏损时，首先应确认与未弥补亏损相关的递延所得税资产。如果不符合就未弥补亏损确认递延所得税资产的条件，则各项资产、负债相关的可抵扣暂时性差异事项也不能确认递延所得税资产。